---
#Titulo: Leyendo PDF
### Autor: Osvaldo Larancuent
### Empresa: O. Larancuent Consulting, SRL
### Email: osvaldo@olc.do
### Licencia: MIT 
### Fecha: 5/9/2017
---
##  Introducción 

Tradicionalmente las comunidades tecnicas y profesionales dan seguimiento a temas que competen a su accionar.  Los economistas o agentes económicos, pendientes de las variables micro y macroeconomicas; los medicos a indicadores de salud; la justicia, los periodistas, etc.  Muchos de estos documentos, archivos o ficheros electrónicos estan disponibles en la WEB, en formato PDF.  

Es decir, solo permiten ser leidos, contrario a lo que proponen los nuevos estandares de <a href="http://www.gob.do/index.php/politicas/2014-12-16-20-56-34/politicas-para-el-buen-gobierno/gobierno-y-datos-abiertos">gobierno abierto</a> que tanto se comentan.

Para procesar electrónicamente estos ficheros requerimos que cumplan con algunos de los formatos estándar:  
#
* Creando nuestro entorno
```{r}
source('~/Documents/Programacion/r programming/Scrap HTML/CienciaDatos/pdf_presu_inicia_0.R')
```

* Descarga el archivo PDF
```{r}
source('~/Documents/Programacion/r programming/Scrap HTML/CienciaDatos/pdf_presu_inicia_1.R')
```

* Lectura de pagina seleccionada
```{r}
source('~/Documents/Programacion/r programming/Scrap HTML/CienciaDatos/pdf_presu_inicia_2.R')
```


### Ejemplos:

#### Ejecución Presupuestaria del mes 2017.
El portal de la Dirección General de Presupuesto tiene publicada la ejecución presupuestaria del primer trimestre (enero-marzo) del año 2017.  Sólo aparece el documento en formato de lectura humana (PDF) en la dirección web: http://www.digepres.gob.do/wp-content/uploads/2017/04/Informe-primer-trimestre.pdf.  
#
En caso de que quisieramos realizar proyecciones, los necesitaríamos en formato Excel, lo que realizaremos con el siguiente procedimiento:

* Descarguemos el archivo a nuestro equipo.
* Transformemos el archivo PDF a Texto (pues combina palabras y númerales).
* Localicemos las páginas donde están ubicadas las informaciones necesitadas.
* Extraigamos estas informaciones creando un archivo de texto con valores separados por comas.
* Los datos deben ser comparados visualmente para cualquier ajuste en caso de que la data esté inconsistente, o fuera de su tabulación correcta.

## Entonro operativo: 
### Equipo: MacBook 
###Sistema Operativo: OS Sierra, 10.2.4 
### Entorno R STUDIO: H3 R version 3.2.3 (2015-12-10) -- "Wooden Christmas-Tree" 
### Platform: x86_64-apple-darwin13.4.0 (64-bit)
